【裁判字號】    88,簡上,110
【裁判日期】    890105
【裁判案由】    毒品危害防制條例
【裁判全文】
臺灣板橋地方法院刑事判決                        八十八年度簡上字第一一號
    上  訴  人  台灣板橋地方法院檢察署檢察官
    上  訴  人
    即  被  告  甲○○
右上訴人因被告毒品危害防條例案件，不服本院板橋簡易庭八十八年度簡字第九七號
，中華民國八十八年四月十五日第一審判決（聲請簡易判決處刑案號：八十七年度偵
字第二五七一七號），提起上訴，本院管轄第二審合議庭判決如左：
    主  文
原判決撤銷。
甲○○連續施用第二級毒品，處有期徒刑陸月，如易科罰金，以參佰元折算壹日。第
二級毒品安非他命柒小包（毛重壹點陸公克）、安非他命貳包（毛重參點肆公克、淨
重參點０公克）、安非他命（淨重貳拾肆點陸公克）、吸食器參組、吸管鏟子肆支、
吸食器壹個、含安非他命殘渣袋肆個、吸食器參個、分裝匙陸支、玻璃球伍個、玻璃
棒肆支沒收銷燬；空塑膠袋捌個沒收。
    事  實
一、甲○○前因施用毒品案件，經本院以民國（下同）八十七年度毒聲字第一四九號
    、八十七年度毒聲字第七三七號先後裁定送觀察、勒戒後，均無繼續施用毒品之
    傾向，經台灣板橋地方法院檢察署檢察官分別以八十七年度偵字第一一六六三號
    、八十七年度偵字第一四八四三號處分不起訴。猶不知悔改，又基於概括犯意，
    自八十七年九月間某日起至八十八年八月九日止，連續在台北縣板橋市亞東醫院
    內、台北縣中和市○○街一０三巷三弄十三之一號二樓住處、台北市某友人住處
    等處，施用第二級毒品安非他命多次。先於八十七年九月十五日十八時三十分，
    在台北縣三峽鎮○○路三五三號五、六樓為警查獲，扣得余鎮明供稱係周文華所
    有，第二級毒品安非他命七小包（毛重一、六公克）、專供施用毒品具吸食器三
    組、吸管鏟子四支，供犯罪用之空塑膠袋四個；再於同年十月十三日二十二時三
    十分，在台北縣三峽鎮○○路三六九號八樓之一出租套房，為警查獲，扣得第二
    級毒品安非他命二包（毛重三．四公克、淨重三．０公克）、專供施用毒品器具
    ：吸食器一個、含安非他命殘渣袋四個，甲○○所有空塑膠袋八個；又於同年十
    一月十七日十七時許，在其前開住處為警查獲，扣得毒品安非他命（淨重二十四
    ．六公克）、專供施用毒品器具：吸食器三個、分裝匙六支、玻璃球五個、玻璃
    棒四支，甲○○所有，非供犯罪用之電子秤一個、行動電話一支；其於本次為警
    查獲後，供出毒品來源，由警帶同甲○○於八十七年十一月十八日十一時四十五
    分，在台北縣中和市○○路、錦和路口，查獲販賣安非他命予甲○○之劉興錦（
    冒名乙○○）；末於停止戒治，執行保護管束期間之八十八年八月十三日，於台
    灣板橋地方法院檢察署採尿送驗後，其尿液經檢驗結果，呈安非他命陽性反應。
二、案經臺北縣警察局土城分局報請臺灣板橋地方法院檢察署檢察官偵查起訴。
    理    由
一、右揭事實，業據被告甲○○坦承不諱，其歷次為警查獲及執行保護管束之八十八
    年八月十三日，所採尿液，經驗均呈安安非命陽性反應，有台北縣衛生局煙毒尿
    液檢驗成績書三紙、台灣板橋地方法院檢察署受保護管束人尿液檢體監管紀錄表
    一紙在卷可稽，且有事實欄所載物品扣案可佐，又被告前因施用毒品案件，先後
    經送觀察、勒戒後，均認無繼續施用毒品之傾向，經檢察官分別為不起訴處分確
    定，有不起訴處分書二份在卷足憑，其三犯施用毒品，事證明確，洵堪認定。
二、核被告所為，係犯毒品危害防制條例第十條第二項之罪。其施用毒品行為，時間
    緊接、犯罪構成要件相同，顯係基於概括犯意為之，應依連續犯規定論處，並加
    重其刑。原審據以論擬，固非無見。惟查(1)公訴人對於被告於八十七年九月間起
    至同年十月間某日前及八十七年十一月十七日以後，至八十八年八月九日止之施
    用毒品犯行未及起訴，而該部分與原審經審酌部分有裁判上一罪之連續犯關係，
    有如前述，自為起訴效力所及，原審就此部分未及審酌。(2)被告於八十七年十一
    月十七日為警查獲後，供出毒品來源，因而查獲販賣安非他命予甲○○之劉興錦
    （冒名乙○○），有台北縣土城分局刑事案件報告書及警訊筆錄在卷可稽，依前
    開條例第十七條得減輕其刑，原審就此部分疏未審酌。(3)被告於八十七年十一月
    十七日為警查獲，扣得之電子秤一個，雖為其所有，然無證據證明該物為供其施
    用毒品之工具，依法不得沒收。上訴意旨執以指摘原判決不當，應認為有理由，
    自應由本院將之撤銷改判。爰審酌被告犯罪之動機、目的、手段，犯罪時所受之
    刺激，其有施用安非他命之犯罪紀錄，業經二次觀察勒戒仍再次施用毒品及其品
    性、生活狀況、智識程度、犯罪所生之損害，及犯罪後態度等一切情狀，量處如
    主文所示之刑，並諭知易科罰金之折算標準。
三、扣案安非他命七小包（毛重一．六公克）、安非他命二包（毛重三．四公克、淨
    重三．０公克）、安非他命（淨重二十四．六公克），為第二級毒品、吸食器三
    組、吸管鏟子四支、吸食器一個、含安非他命殘渣袋四個、吸食器三個、分裝匙
    六支、玻璃球五個、玻璃棒四支，經勘驗結果認係專供施用毒品之器具，依毒品
    危害防制條例沒收銷燬之。八十七年十月十三日，被告為警查獲，扣得之空塑膠
    袋八個，雖非專供施用毒品器具，惟係被告所有，供犯罪所用之物，亦據被告供
    承在卷，爰依刑法第三十八條第一項第二款沒收。至八十七年九月十五日被告為
    警查獲，扣得之空塑膠袋四個，非被告所有之物，亦非專供施用毒品之器具，同
    年十一月十七日，被告為警查獲，扣得之電子秤一個、行動電話一支，雖係被告
    所有，惟無證據認係供被告犯罪所用之物，均毋庸沒收，附此敘明。
據上論斷，應依刑事訴訟法第四百五十五條之一第一項，第三項、第三百六十九條第
一項前段、第三百六十四條、第二百九十九條第一項前段，毒品危害防制條例第十條
第二項，第十八條第一項、第十七條，刑法第十一條前段、第五十六條、第四十一條
、第三十八條第一項第二款，罰金罰鍰提高標準條例第二條，判決如主文。
本案經檢察官高奕驤到庭執行職務
中      華      民      國    八十九    年      一      月      五      日
                                臺灣板橋地方法院刑事第四庭
                                    審判長法  官  王  復  生
                                          法  官  談      虎
                                          法  官  王  敏  慧
右正本證明與原本無異
本判決不得上訴
                                          書記官  廖  美  紅
中      華      民      國    八十九    年      一      月      十一    日
附錄本案論罪科刑法條全文：
毒品危害防制條例第十條：
施用第一級毒品者，處六月以上五年以下有期徒刑。
施用第二級毒品者，處三年以下有期徒刑。
毒品危害防制條例第十八條：
查獲之毒品及專供製造或施用毒品之器具，不問屬於犯人與否，均沒收銷燬之。但合
於醫藥或研究之用者，得不予銷燬。
前項合於醫藥或研究用毒品或器具之管理辦法，由法務部會同行政院衛生署定之。
毒品危害防制條例第十七條：
犯第四條第一項至第三項、第五條第一項至第三項、第六條第一項至第三項、第七條
第一項至第三項、第八條第一項至第三項、第十條或第十一條第一項、第二項之罪，
供出毒品來源，因而破獲者，得減輕其刑。


司法院資訊處製作；財團法人民間司法改革基金會備份。
